【裁判字號】    95,上易,79
【裁判日期】    950726
【裁判案由】    竊盜
【裁判全文】
臺灣高等法院花蓮分院刑事判決          95年度上易字第79號
上  訴  人  臺灣臺東地方法院檢察署檢察官
被      告  甲○○
                    現於臺灣花蓮戒治所戒治中
上列上訴人因被告竊盜案件，不服臺灣臺東地方法院94年度訴字
第247號中華民國95年1月24日第一審判決（起訴案號：臺灣臺東
地方法院檢察署94年度偵字第1955號、94年度毒偵字第345號；
併辦案號：94年度偵字第2079號、95年度偵字第586號），提起
上訴，本院判決如下：
    主  文
原判決撤銷。
甲○○共同連續攜帶兇器踰越安全設備竊盜未遂，累犯，處有期
徒刑貳年陸月，扣案之螺絲起子壹把、萬能鑰匙貳支均沒收。
    事  實
一、甲○○曾於民國92年間因竊盜案件，經本院判處有期徒刑2
    年確定，於93年11月9日縮刑期滿執行完畢。詎仍不知悔改
    ，或獨自一人，或與江河德、王俊智，共同意圖為自己不法
    之所有，基於概括犯意，連續於下列時、地，竊取他人之財
    物：
（一）甲○○於94年3月間某日，在臺東縣卑南鄉賓朗村10股36
      之3號住處附近釋迦園，竊取張麗娜所有於93年2月15日在
      臺東縣臺東市○○路360巷148號前失竊，而置放該處鑰匙
      未取出之車牌WWY-270號輕型機車，得手後供己騎用。
（二）又與王俊智於94年9月10日凌晨3時許，在臺東縣臺東市○
      ○路40號歡樂世界遊戲場旁，由甲○○以自備之貨車鑰匙
      ，王俊智在旁把風，共同竊取郭忠義所有車牌1450 -JN
      號之自用小貨車。得手後共同使用，嗣將該車駛往臺東縣
      卑南鄉○○村○○道路棄置。
（三）又於94年9月10日晚上9時許，在臺東市○○路○段613號對
      面，以自備之貨車鑰匙竊取林雅正所有車牌JV-6376號自
      用小客車，得手後供己使用。
（四）復與江河德於94年9月15日下午3時10分許，分持客觀上可
      為兇器之螺絲起子1支、萬能鑰匙2支，前往臺東縣臺東市
      ○○街272號4樓丙○○住處，由甲○○打開陽臺上具有防
      閑作用以鐵絲纏繞之安全門後侵入屋內（無故侵入住宅部
      分未據告訴），再開啟大門讓江河德進入，共同竊取上開
      住處之財物，惟因警方及時趕至，於甲○○身上查扣其所
      有之螺絲起子1支，於江河德身上查扣其所有之萬能鑰匙2
      支、機車鑰匙1支及於行竊現場取得之老虎鉗1支，始未得
      逞。復於94年9月27日，搜索臺東縣卑南鄉賓朗村10股36
      之3號甲○○住處，發現張麗娜失竊之車牌WWY-270號輕型
      機車，而循線查獲上情。
二、案經臺東縣警察局臺東分局報請臺灣臺東地方法院檢察署檢
    察官偵查起訴。
    理  由
一、上揭事實，業據被告甲○○迭於警詢、偵查、原審及本院審
    理時坦承不諱，核與共犯王俊智、江河德及被害人張麗娜、
    郭忠義、林雅正、丙○○於警詢中所述之情節相符。被告對
    於王俊智等人於警詢中之陳述，未於言詞辯論終結前聲明異
    議，依法視為同意作為證據，本院審酌其等陳述作成時之情
    況，認為適當，應有證據能力。此外，復有卷附之現場照片
    、扣押物品目錄表、贓物認領保管單、臺東縣警察局車輛協
    尋電腦輸入單，及扣案之螺絲起子1支、老虎鉗1支、萬能鑰
    匙2支為證。被告之自白與事實相符，犯行堪以認定。
二、按竊盜為侵害財產監督權之罪，被竊之物是否為持有人所有
    ，本可不問（最高法院44年度台上字第345號判決參照）。
    本件被告所竊得之車牌WWY-270號輕型機車，係張麗娜先前
    失竊為不詳之人所持有，被告將之置於自己實力支配之下，
    自仍屬竊盜之行為。又查扣案之螺絲起子長25公分，係屬鐵
    質，質地堅硬；老虎鉗鐵製、長度21公分，重量沈重；萬能
    鑰匙亦係鐵製，長6公分，頂端呈尖銳狀，客觀上均足以對
    人之生命、身體構成威脅，自屬兇器無訛。又鐵窗係防閑之
    設施，自屬安全設備。是核被告所為，就犯罪事實（一）（
    二）（三）部分，均係犯刑法第320條第1項之普通竊盜罪；
    就犯罪事實（四）部分，係犯同法第321條第2項、第1項第2
    、3 款之攜帶兇器踰越安全設備竊盜未遂罪。被告就犯罪事
    實（二）之犯行與王俊智；就犯罪事實（四）之犯行與江河
    德間，有犯意聯絡及行為分擔，為共同正犯。又被告行為後
    ，刑法第56條連續犯之規定，業於94年1月7日修正公布刪除
    ，並於95年7月1日施行，則被告之犯行，因行為後新法業已
    刪除連續犯之規定，此刪除雖非犯罪構成要變更，但顯已影
    響行為人刑罰之法律效果，自屬法律有變更，依新法第2條
    第1項規定，比較新、舊法結果，仍應適用較有利於被告之
    行為時法律即舊法論以連續犯（最高法院95年第8次刑事庭
    會議決議參照）。查被告先後四次犯行，時間緊接，犯罪構
    成要件相同，顯係出於概括之犯意反覆為之，為連續犯，以
    一罪論，應依情節較重之攜帶兇器踰越安全設備竊盜未遂罪
    處斷，並依法加重其刑。查被告如事實欄所載之前科，有臺
    灣高等法院被告前案紀錄表在卷可憑，其於受有期徒刑執行
    完畢後，5年以內再故意犯本件有期徒刑以上之罪，不論依
    修正前之刑法第47條，或修正後之刑法第47條第1項之規定
    ，均構成累犯，對被告而言並無有利或不利之情形，自不生
    新舊法比較之問題，應逕依修正前之刑法第47條，論以累犯
    ，並加重其刑，並遞加之。又被告雖已著手攜帶兇器竊盜行
    為之實施，惟未生竊得財物之結果，因之其攜帶兇器竊盜犯
    行尚屬未遂，爰依刑法第26條前段規定，按既遂犯之刑度，
    減輕其刑。被告有二以上刑之加重之原因，另有刑之減輕原
    因，應先遞加重其刑，再減輕之。檢察官雖未就事實（一）
    （二）（三）部分之竊盜犯行提起公訴，惟此部分與起訴部
    分有連續犯裁判上一罪之關係，為起訴效力所及，本院自應
    併予審究。原審對被告論罪科刑，固非無見。惟原審未及就
    事實（四）部分被告之犯行審究，仍有未合；又本案並未查
    扣被告行竊所用之貨車鑰匙，原判決主文記載扣案之貨車鑰
    匙1支沒收，亦與卷證不符。檢察官上訴指摘原判決不當，
    為有理由，應予撤銷改判。爰審酌被告年輕力強，竟不思勤
    奮努力，一再竊取他人之財物，且攜帶兇器行竊，對社會治
    安及民眾身家財產安全危害非輕，併竊得財物多寡、價值、
    被害人所受財產上之損害及犯罪後坦承犯行，態度良好等一
    切情狀，量處如主文所示之刑。扣案之螺絲起子1支為被告
    所有，萬能鑰匙2支為共犯江河德所有，業據其等供承在卷
    ，且為供本案犯罪所用之物，依刑法第38條第1項第2款宣告
    沒收。又扣案之老虎鉗1支，係江河德於行竊現場取得，非
    被告及江河德所有；機車鑰匙1支，係江河德另行單獨竊盜
    所用，非與被告共犯竊盜所用，業據江河德供陳在卷，均不
    予諭知沒收；另被告行竊所用之貨車鑰匙1支，並未扣案，
    且非依法應沒收之物，因不予宣告沒收，併此敘明。
據上論斷，應依刑事訴訟法第369條第1項前段、第364條、第299
條，刑法第2條第1項前段、第28條、第321條第2項、第1項第2、
3款、第26條前段、第38條第1項第2款，修正前刑法第56條、第
47條，判決如主文。
本案經檢察官乙○○到庭執行職務。
中    華    民    國    95    年    7    月    26    日
                  刑事庭審判長法  官      謝 志 揚
                              法  官      賴 淳 良
                              法  官      林 慶 煙
以上正本證明與原本無異。
如不服本判決，應於送達後十日內，向本院提出上訴狀，其未敘
述理由者，並應於提出上訴狀後十日內向本院補提理由狀 (須附
繕本)。
                              書記官      林 明 智
中    華    民    國    95    年    7    月    26    日
附錄法條：
中華民國刑法第321條
（加重竊盜罪）
犯竊盜罪而有左列情形之一者，處 6 月以上、 5 年以下有期徒
刑：
一  於夜間侵入住宅或有人居住之建築物、船艦或隱匿其內而犯
    之者。
二  毀越門扇、牆垣或其他安全設備而犯之者。
三  攜帶兇器而犯之者。
四  結夥三人以上而犯之者。
五  乘火災、水災或其他災害之際而犯之者。
六  在車站或埠頭而犯之者。
前項之未遂犯罰之。


司法院資訊處製作；財團法人民間司法改革基金會備份。
